# 在线教育网上视频课程的摊销方式

提问人：gongfeimsn 时间：2017-12-07 08:38:00
请教各位有了解在线教育行业网络课程的成本摊销方式的吗？像中华会计网校这种上市的在线教育公司，它的网络课程成本是怎么摊销的？有人了解吗？

回答人：chenyiwei
首先，这些课程的研发支出也应参照无形资产准则对企业内部研发项目相关支出的核算规定，合理区分研究和开发阶段，确定资本化期间。 其次，资本化开发支出的摊销，目前多数是按一定年限的直线法摊销，但我个人考虑能否采用以点击次数为基础的摊销方法。